---
title: "CellChat"
output:
html_document:
encoding: UTF-8
---

```{r setup, include=FALSE}
knitr::opts_chunk$set(echo = TRUE)
```

## Analyse des donn?es INVOLUTION : analyse des communication cellule-cellule (CellChat)

```{r}
# Chargement des librairies
library(umap)
#install.packages("rmazkdown")
library(rmarkdown)
#install.packages("YAML")
library(yaml)
library(ggalluvial)
library(NMF)
library(circlize)
library(ComplexHeatmap)
library(SummarizedExperiment)
library(SingleCellExperiment)
library(BiocGenerics)
library(MatrixGenerics)
library(DelayedArray)
library(S4Vectors)
library(Biobase)
library(BiocParallel)
library(BiocNeighbors)
library(circlize)
library(ggplot2)
library(reshape2)
library(Rtsne)
library(dplyr)
library(Seurat)
library(rlang)
library(glue)
library(Rcpp)
library(CellChat)
library(patchwork)
library(openxlsx)
options(StringsAsFactors = FALSE)
```

##Partie 1: Saisie et traitement des donn?es et initialisation de CellChat objet

```{r}
# Chargement des donnees

objet_seurat<-readRDS("~/EP2C/ObjetSeqwell/Annotation_v3/VPLI_152926_STARsolo_Round3Tier1_optimized.rds")
objet_seurat@meta.data$Annotation <- NA
objet_seurat@meta.data$Annotation[objet_seurat@meta.data$seurat_clusters == 0] <- "Fibroblasts"
objet_seurat@meta.data$Annotation[objet_seurat@meta.data$seurat_clusters == 1] <- "BasalCells"
objet_seurat@meta.data$Annotation[objet_seurat@meta.data$seurat_clusters == 2] <- "Bcells-PlasmaCells"
objet_seurat@meta.data$Annotation[objet_seurat@meta.data$seurat_clusters == 3] <- "Tcells"
objet_seurat@meta.data$Annotation[objet_seurat@meta.data$seurat_clusters == 4] <- "Bcells"
objet_seurat@meta.data$Annotation[objet_seurat@meta.data$seurat_clusters == 5] <- "MilkProducingepicells"
objet_seurat@meta.data$Annotation[objet_seurat@meta.data$seurat_clusters == 6] <- "Macrophages"
objet_seurat@meta.data$Annotation[objet_seurat@meta.data$seurat_clusters == 7] <- "LuminalCells"
objet_seurat@meta.data$Annotation[objet_seurat@meta.data$seurat_clusters == 8] <- "LuminalCells"
objet_seurat@meta.data$Annotation[objet_seurat@meta.data$seurat_clusters == 9] <- "EndothelialCells"
objet_seurat@meta.data$Annotation[objet_seurat@meta.data$seurat_clusters == 10] <- "LuminalCells"
objet_seurat@meta.data$Annotation[objet_seurat@meta.data$seurat_clusters == 11] <- "HybridEpiCells"
objet_seurat@meta.data$Annotation[objet_seurat@meta.data$seurat_clusters == 12] <- "PlasmaCells"
objet_seurat@meta.data$Annotation[objet_seurat@meta.data$seurat_clusters == 13] <- "Mastocytes"



saveRDS(objet_seurat,file="~/EP2C/ObjetSeqwell/CellChat2/objet_seurat.rds")


#EpithelialCells
clusters_of_interest <- c(1, 5, 7, 8, 10, 11)
colors <- c("#9370DB", "#DDA0DD", "#EE82EE", "#DA70D6", "#BA55D3", "#9932CC")

all_clusters <- unique(objet_seurat@meta.data$seurat_clusters)
color_vector <- rep("grey", length(all_clusters))
names(color_vector) <- all_clusters

for (i in seq_along(clusters_of_interest)) {
  cluster <- clusters_of_interest[i]
  color <- colors[i]
  color_vector[as.character(cluster)] <- color
}

p<-DimPlot(objet_seurat, reduction = "umap", group.by = "seurat_clusters", cols = color_vector) +
  scale_color_manual(values = color_vector)
print(p)


#ImmmuneCells
clusters_of_interest <- c(0,2,3,4,6,9,12,13)
colors <- c("#F5DEB3", "#D2B48C", "#CD853F", "#8B4513", "#8B5513","#FFA500", "#FF8C00","#DEB887")


all_clusters <- unique(objet_seurat@meta.data$seurat_clusters)
color_vector <- rep("grey", length(all_clusters))
names(color_vector) <- all_clusters

for (i in seq_along(clusters_of_interest)) {
  cluster <- clusters_of_interest[i]
  color <- colors[i]
  color_vector[as.character(cluster)] <- color
}

p<-DimPlot(objet_seurat, reduction = "umap", group.by = "seurat_clusters", cols = color_vector) +
  scale_color_manual(values = color_vector)
print(p)








objet_seurat<- readRDS("~/EP2C/ObjetSeqwell/CellChay2/objet_seurat.rds")

VIR<- subset(objet_seurat, dvpmt.stage=="Virgin")
VIR<- subset(VIR, subset = Annotation != "Fibroblasts")

PRE<- subset(objet_seurat, dvpmt.stage == "Pregnant")
PRE<- subset(PRE, subset = Annotation != "Fibroblasts")

LACT<- subset(objet_seurat, dvpmt.stage == "Lactation")
LACT<- subset(LACT, subset = Annotation != "Fibroblasts")

INV<- subset(objet_seurat, dvpmt.stage == "Involution")
INV<- subset(INV, subset = Annotation != "Fibroblasts")




#VIR <- subset(INV, subset = Annotation != "Milkderivedepicells")
#PRE<- subset(INV, subset = Annotation != "Milkderivedepicells")

```






```{r}
#Cr?ation de l'object CellChat
CellchatSW <- createCellChat(object = INV, group.by = "Annotation")

#Mise en place de la base de donnees de la souris
CellChatDB <- CellChatDB.mouse
showDatabaseCategory(CellChatDB)
dplyr::glimpse(CellChatDB$interaction)
CellchatSW@DB <- CellChatDB

#Pr?traitement des donn?es
CellchatSW <- subsetData(CellchatSW)
CellchatSW <- identifyOverExpressedGenes(CellchatSW)
CellchatSW <- identifyOverExpressedInteractions(CellchatSW)
```

## Partie 2: Inf?rence d'un r?seau de communication de cellule ? cellule
```{r}
#Calcul de la probabilit? de communication et d?duction donn?es cellulaires: R?seau de communication
CellchatSW <- computeCommunProb(CellchatSW, type="triMean") #(+15min)
CellchatSW <- filterCommunication(CellchatSW, min.cells = 0)

#Extraction du r?seau de communication cellulaire
df.net <- subsetCommunication(CellchatSW)
write.xlsx(df.net, "~/EP2C/ObjetSeqwell/CellChat2/LACT/Ligand_R_SeqWell_LACT_sansfibro.xlsx")

#D?duire la communication cellule-cellule au niveau de la voie de signalisation
CellchatSW <- computeCommunProbPathway(CellchatSW)
                                        
#Calcul du r?seau de communication cellule par cellule
CellchatSW <- aggregateNet(CellchatSW)
saveRDS(CellchatSW, file = "~/EP2C/ObjetSeqwell/CellChat2/LACT/ObjetCellChatLACT_sansfibro.rds")


# Extraire la matrice de comptage des interactions
interaction_count_matrix <- CellchatSW@net$count
interaction_count_df <- as.data.frame(as.table(interaction_count_matrix))
print(interaction_count_df)
write.csv(interaction_count_df, file = "~/EP2C/ObjetSeqwell/CellChat2/LACT/interaction_count_LACT_sansfibro.csv", row.names = FALSE)


```



```{r,,fig.height=12}

#Visualisation de la communication en globalit?
groupSize <- as.numeric(table(CellchatSW@idents))
par(mfrow = c(1,2), xpd=TRUE)
netVisual_circle(CellchatSW@net$count, vertex.weight = groupSize, weight.scale = T, label.edge= F, title.name = "Number of interactions")
netVisual_circle(CellchatSW@net$weight, vertex.weight = groupSize, weight.scale = T, label.edge= F, title.name = "Interaction weights/strength")



```


##Partie 3 : Visualisation du r?seau de communication cellule-cellule

```{r, fig.width=10}

#Visualisation de chaque voie de signalisation ? l'aide d'un trac? hi?rarchique, circulaire ou Diagramme d'accords

pathways.show <-  c("APP") #Pathways en exemple (? modifier si besoin)

levels(CellchatSW@idents)
vertex.receiver = seq(1,4)
for (i in 1:length(pathways.show)) {
  netVisual(CellchatSW, signaling = pathways.show[i], vertex.receiver = vertex.receiver, layout = "hierarchy")
  
  gg <- netAnalysis_contribution(CellchatSW, signaling = pathways.show[i])
  ggsave(filename=paste0(pathways.show[i], "_L-R_contribution.pdf"), plot=gg, width = 3, height = 2, units = 'in', dpi = 300)
}

pathways.show <- c("APP") 
vertex.receiver = seq(1,6)  
netVisual_aggregate(CellchatSW, signaling = pathways.show,  vertex.receiver = vertex.receiver)
par(mfrow=c(1,1))
netVisual_aggregate(CellchatSW, signaling = pathways.show, layout = "circle")

par(mfrow=c(1,1))
netVisual_heatmap(CellchatSW,color.heatmap = "Reds")


```










```{r, fig.height=20}
#Calculer la contribution de chaque paire ligand recepteur ? l'ensemble de la voie de signalisation

netAnalysis_contribution(CellchatSW, signaling = "APP")

#communication cellule cellule m?di? par une seule paire ligand-recepteur
#pairLR.CXCL <- extractEnrichedLR(cellchatINV, signaling = pathways.show.all, geneLR.return = FALSE)
#LR.show <- pairLR.CXCL[1,] #Compl?ter avec ligand-recepteur voulu
# Hierarchy plot
#vertex.receiver = seq(1,4) # a numeric vector
#netVisual_individual(cellchatINV, signaling = pathways.show.all,  pairLR.use = LR.show, vertex.receiver = vertex.receiver)
# Circle plot
#netVisual_individual(cellchatINV, signaling = pathways.show.all, pairLR.use = LR.show, layout = "circle")
# Chord diagram
#netVisual_individual(cellchatINV, signaling = pathways.show.all, pairLR.use = LR.show, layout = "chord")



group.cellType <- c(rep("BasalCells", 4), rep("Macrophages", 4), rep("Bcells", 4))
group.cellType <- factor(group.cellType, levels = c("BasalCells", "Macrophages", "Bcells"))
object.list <- lapply(objet_seurat, function(x) {mergeInteractions(x, group.cellType)})
cellchat <- mergeCellChat(object.list, add.names = names(object.list))




```

```{r, echo=FALSE, fig.width=13}
#Communication entres celllules m?di?e par des multiples R?cepteurs-ligands ou voies de signalisation
netVisual_bubble(CellchatSW, sources.use = 7, targets.use = c(1:10), remove.isolate = FALSE)
netVisual_bubble(CellchatSW, sources.use = 1, targets.use = c(1:10), remove.isolate = FALSE)


```


```{r, fig.width=10, fig.height=12}
#Diagramme d'accord
netVisual_chord_gene(CellchatSW, sources.use = 1, targets.use = c(1,2,3,4,5,6,7,8), lab.cex = 0.7,legend.pos.y = 30)
netVisual_chord_gene(CellchatSW, sources.use =  c(1,2,3,4,5,6,7,8), targets.use = 1, lab.cex = 0.5,legend.pos.y = 30)
```

```{r, fig.width=10, fig.height=12}
netVisual_chord_gene(CellchatSW, sources.use = c(1), targets.use = c(1,2,3,4,5,6,7,8), lab.cex = 0.7,legend.pos.y = 30)
netVisual_chord_gene(cellchatINV, sources.use = c(1,3,4,6,9,10,11,12), targets.use = c(2,7,8), lab.cex = 0.7,legend.pos.y = 30)
```



```{r, fig.width=10}
#Repr?sentation Violon
plotGeneExpression(CellchatSW, signaling = "APP")
```

#Partie IV : Analyse des syst?mes de r?seau de communication cellule-cellule
```{r, fig.width=10}
#Identifier les r?les de signalisation de la cellule ainsi que les principaux groupes de signalisation
CellchatSW <- netAnalysis_computeCentrality(CellchatSW, slot.name = "netP") 
netAnalysis_signalingRole_network(CellchatSW, signaling = "APP", width = 8, height = 2.5, font.size = 10)
```

```{r,fig.width=10}
# Visualisez les ?metteurs (sources) et les destinataires (cibles) dominants dans un espace 2D
gg1 <- netAnalysis_signalingRole_scatter(CellchatSW)
gg2 <- netAnalysis_signalingRole_scatter(CellchatSW, signaling = c("APP"))
gg1 + gg2
```

```{r, fig.height=6}
#Identifier les signaux qui contribuent le plus ? la signalisation sortante ou entrante de certains groupes cellulaires
ht1 <- netAnalysis_signalingRole_heatmap(CellchatSW, pattern = "outgoing")
ht2 <- netAnalysis_signalingRole_heatmap(CellchatSW, pattern = "incoming")
ht1 + ht2
```

```{r, fig.width=10}
#Identifier et visualiser le mod?le de communication sortante de la s?cr?tion Cellules$
selectK(cellchatINV, pattern = "outgoing")
```

```{r, fig.width=9}
nPatterns = 5
cellchatINV<- identifyCommunicationPatterns(cellchatINV, pattern = "outgoing", k = nPatterns)
```

```{r,fig.width=10}
netAnalysis_river(cellchatINV, pattern = "outgoing")

netAnalysis_dot(cellchatINV, pattern = "outgoing")
```

```{r, fig.width=10}
#Identifier et visualiser le mod?le de communication entrante
selectK(cellchatINV, pattern = "incoming")

```

```{r, fig.width=9}
nPatterns = 3
cellchatINV <- identifyCommunicationPatterns(cellchatINV, pattern = "incoming", k = nPatterns)
```

```{r,fig.width=10}
netAnalysis_river(cellchatINV, pattern = "incoming")
netAnalysis_dot(cellchatINV, pattern = "incoming")
```



Sauvegarde de l'objet R final : 

```{r}
saveRDS(cellchatINV, "~/EP2C/CellChat/cellchatINV_new_annot_ALL_INV.rds")
```
